【裁判字號】    92,簡上,67
【裁判日期】    920530
【裁判案由】    竊盜
【裁判全文】
臺灣桃園地方法院刑事判決                          九十二年度簡上字第六七號
    上  訴  人  臺灣桃園地方法院檢察署檢察官
    被      告  乙○○
右上訴人因被告竊盜案件，不服本院桃園簡易庭九十二年一月三日九十一年度桃簡字
第一四九三號第一審簡易判決（聲請簡易判決處刑案號：九十一年度偵字第二０二九
一號），提起上訴及移
０九五號、九十二年偵字第三四五０號），本院管轄之第二審地方法院合議庭判決如
左：
    主  文
原判決撤銷。
乙○○連續竊盜，處拘役肆拾日，如易科罰金，以參佰元折算壹日。
    事  實
一、乙○○前有妨害自由、竊盜等前科，又於民國八十六年間因竊盜案件，經台灣高
    等法院判處罰金四千元元，如易服勞役，以三百元折算一日確定，於八十七年六
    月十日羈押期滿結案（不構成累犯），猶不知警惕。竟基於意圖為自己不法之所
    有之概括犯意，先於民國九十一年十月十一日上午八時五十分許，見甲○○所駕
    駛車號Ｖ三－二五八九號自小貨車車門未上鎖，停放在台北縣三峽鎮○○路二二
    五號前，徒手逕自開啟車門，著手欲竊取車內香煙之際，適為甲○○發現報警查
    獲，遂未得逞。詎乙○○又承前竊盜之概括犯意，於九十一年十一月七日中午十
    二時十分許，在桃園縣八德市○○路一一０一號前，見車號ＧＸ─Ｇ七０號營業
    用大貨車車門未上鎖，徒手逕自開啟車門，竊取放置於該車內屬駕駛丙○○所有
    之檳榔一包。得手後，離去之際，為車主丙○○發覺，告知巡邏員警，而於同日
    十二時二十分許，在桃園縣八德市○○路八五九號前當場查獲。
二、案經桃園縣警察局八德分局報請台灣桃園地方法院檢察署檢察官偵查後聲請簡易
    判決處刑，及台灣板橋地方法院檢察署檢察官移送併案審理。
    理  由
一、被告乙○○經合法傳喚未到庭，惟右揭犯行，已據其在警訊時及偵查中坦承不諱
    ，核與被害人即車號Ｖ三－二五八九號自小貨車駕駛甲○○於警訊及本院調查時
    指訴發現被告正欲行竊香煙、被害人即車牌ＧＸ─Ｇ七０號營業用大貨車駕駛丙
    ○○於警訊時指訴失竊檳榔一包之情節大致相符，此外並有車籍作業系統－查詢
    認可資料、車籍資料表、贓物領據各一份附卷可資佐證。本件事證明確，被告犯
    行已堪認定。
二、核被告所為，係犯刑法第三百二十條第一項之普通竊盜罪。被告一次普通竊盜既
    遂犯行及一次普通竊盜未遂犯行，時間緊接，所犯構成要件相同罪名，顯係基於
    概括犯意而為，應依連續犯之規定以一普通竊盜罪論，並加重其刑。公訴人雖未
    敘及被告於右揭時地，正欲竊取車號Ｖ三－二五八九號自小貨車內香煙，適為被
    害人甲○○發現報警查獲，遂未得逞之犯行，惟此部分與已起訴部分之事實間，
    有連續犯裁判上一罪之關係，本院自得併予審酌。原審予以論罪科刑，固非無見
    ，惟未及審酌被告竊盜未遂部分之犯行，尚有未洽，上訴意旨執此指摘原判決不
    當，為有理由，本院自應予以撤銷改判。爰審酌被告素行，本件竊取之財物價值
    不高，對被害人之損失尚屬輕微，其犯罪之手段，及被告犯後坦承犯行，態度尚
    稱良好等一切情狀，量處如主文所示之刑，並諭知易科罰金之折算標準。
三、被告經合法通知無正當理由不到庭，爰不待其陳述逕行判決。
據上論斷，應依刑事訴訟法第四百五十五條之一第三項、第三百六十九條第一項前段
、第三百七十一條、第三百六十四條、第二百九十九條第一項前段，刑法第五十六條
、第三百二十條第一項、第四十一條第一項前段，罰金罰鍰提高標準條例第一條前段
、第二條，判決如主文。
本案經檢察官陳美華到庭執行職務。
中      華      民      國    九十二    年      五        月    三十    日
                              臺灣桃園地方法院刑事第四庭
                                  審判長法  官  陳世宗
                                        法  官  李桂英
                                        法  官  邱滋杉
右正本證明與原本無異
不得上訴。
                                      書記官    高文靜
中      華      民      國    九十二    年      五        月     三十   日
論罪法條：刑法第三百二十條第一項
刑法第三百二十條
意圖為自己或第三人不法之所有，而竊取他人之動產者，為竊盜罪，處五年以下有期
徒刑、拘役或五百元以下罰金。
意圖為自己或第三人不法利益，而竊佔他人之不動產者，依前項之規定處斷。
前二項之未遂犯罰之。


司法院資訊處製作；財團法人民間司法改革基金會備份。
